臺灣雲林地方法院民事裁定
109年度重訴字第46號
上  訴  人  陳進聰
即  被  告          
送達代收人  何映菁
上列上訴人即被告與被上訴人即原告許進福間，請求返還所有物
等事件，對於中華民國110年8月13日本院109年度重訴字第46號
第一審判決提起上訴，本院裁定如下：
    主    文
上訴人應於收受本裁定送達翌日起五日內，補繳第二審裁判費新
臺幣貳拾伍萬肆仟肆佰壹拾貳元，逾期未繳，即裁定駁回其上訴
。
    理    由
一、按訴訟標的之價額，由法院核定。因財產權而起訴者，其訴
    訟標的之價額，以起訴時之交易價額為準，無交易價額者，
    以原告就訴訟標的所有之利益為準，如不能核定者，以民事
    訴訟法第466條所定不得上訴第三審之最高利益額數加十分
    之一定之。又以一訴主張數項標的者，其價額合併計算之，
    但所主張之數項標的互相競合或應為選擇者，其訴訟標的價
    額，應依其中價額最高者定之。再以一訴附帶請求其孳息、
    損害賠償、違約金或費用者，不併算其價額。因財產權起訴
    者，應依民事訴訟法第77條之13規定，繳納裁判費；提起民
    事第二審上訴，應依同法第77條之16規定，繳納上訴費，此
    為必備之程式。又上訴不合程式或有其他不合法之情形而可
    以補正者，原第一審法院應定期間命其補正，如不於期間內
    補正，應以裁定駁回之。因定期給付或定期收益涉訟，以權
    利存續期間之收入總數為準；期間未確定時，應推定其存續
    期間。但其期間超過10年者，以10年計算，民事訴訟法第77
    條之12、第77條之2、第442條第2項、第77條之10分別定有
    明文。
二、經查，兩造間請求返還所有物等事件，上訴人不服本院109
    年度重訴字第46號第一審判決(下稱一審判決)，提起上訴，
    並聲明廢棄第一審判決主文不利上訴人之部分，而本院上開
    判決主文為「被告應將如附表一所示土地之所有權狀共玖
    紙返還原告。被告應將如附表一編號2至9所示土地上之作
    物騰空，並將如雲林縣臺西地政事務所民國110年2月2日土
    地複丈成果圖即如附表二編號1所示土地上電線桿上之電度
    表接線箱（電表箱）、如附表二編號2所示土地上之水池及
    電線桿上之電度表接線箱（電表箱）拆除，並將如附表一編
    號2至9所示之土地返還原告。被告應向臺灣電力股份有限
    公司申請將裝設於附表二所示土地上如雲林縣臺西地政事務
    所民國110年2月2日土地複丈成果圖所示之電度表拆除。被
    告應給付原告新臺幣參拾玖萬貳仟捌佰零陸元，及自民國10
    9年5月30日起至清償日止，按年息百分之五計算之利息；暨
    自民國109年5月14日起至返還如附表一編號2至9所示土地之
    日止，按月給付原告新臺幣壹萬柒仟捌佰伍拾伍元」。茲就
    本件上訴費用之核定論述如下：
  ㈠就原判決主文第一項部分：按請求返還不動產所有權狀，其
    訴訟標的既非對於親屬關係及身分上之權利有所主張，自屬
    因財產權而起訴。其訴訟標的之價額，應斟酌相對人因交付
    該不動產所有權狀所受利益之客觀價額定之。本件上訴人就
    原判決判命應返還原如原判決附表一所示之土地所有權狀9
    紙予被上訴人部分，上訴人全部不服提起上訴，該部分之訴
    訟標的價額屬不能核定，依前開說明，應依不得上訴第三審
    之最高利益額數加十分之一即應以新臺幣（下同）1,650,00
    0元定之。
  ㈡就原判決主文第二、三項部分：本項關於拆除電表箱、水池
    及向臺灣電力股份有限公司申請拆裝電度表部分，與返還土
    地之請求目的相同，依前開規定及說明，應併入返還土地之
    請求計算。故此部分之訴訟標的價額應以該等土地之公告現
    值定之，經核原判決如附表一編號2至9所示土地起訴時之公
    告現值合計為15,222,799元(計算式：4,421,260＋1,808,580
    ＋1,808,580＋776,644＋1,525,046.4＋1,525,046.4＋1,517,986
    ＋1,839,656＝15,222,798.8，元以下四捨五入)。職是，此部
    分之訴訟標的價額應核定為15,222,799元。
  ㈢就原判決主文第四項部分：判決主文後段有關判命上訴人應
    按月給付17,855部分，核屬定期給付，且其存續期間未確定
    ，依民事訴訟法第77條之10規定，由本院推定權利存續期間
    。而本件訴訟標的價額逾150萬元，屬得上訴於第三審之案
    件，參考各級法院辦案期限實施要點規定，第二審及第三審
    通常程序審判案件之期限分別為2年、1年。是依上開規定及
    說明，上開定期給付存續之期間為3年，訴訟標的金額合為6
    42,780元(計算式：17,855×12×3＝642,780)。故有關原判決
    主文第四項前段及後段之訴訟標的金額經核定為1,035,586
    元(計算式：392,806＋642,780＝1,035,586)。
  ㈣綜上所述，本件訴訟標的價額經核定為17,908,385元(計算式
    ：1,650,000＋15,222,799＋1,035,586＝17,908,385)，應徵第
    二審裁判費254,412元。茲限上訴人於收受本裁定正本5日內
    ，如數逕向本法院補繳，逾期即駁回上訴，爰裁定如文。
中　　華　　民　　國　　110 　年　　9 　　月　　11　　日
                  民事第一庭  法  官  曾鴻文
以上正本係照原本作成。　　　　　　　　　
命補繳裁判費部分不得抗告；如對核定訴訟標的價額部分提起抗
告，應於裁定送達10日內向本院提出抗告狀，並繳納抗告費新臺
幣1,000元。
中　　華　　民　　國　　110 　年　　9 　　月　　11　　日
                              書記官  王淑美